# 非同一控制下企业合并，被并购方施工企业资质是否单独确认无形资产？

提问人：王立超 时间：2020-04-04 08:05:24
背景：①某A企业为创业板上市公司（经营范围：民爆器材的销售（流通）、配送、工业炸药生产和爆破服务），出于业务发展需要，公司出资1.5亿元购买了无关联关系的一家爆破施工企业（经营范围：爆破施工、爆材销售、运输服务等），股权比例60%。
②在股权购买协议中未单独就施工资质问题进行约定，且此并购可以达到强强联合，形成资源优势互补；并购双方经营范围有重叠交叉，其资质也有重叠，但被并购方资质较并购方经营资质高，业务经验更为丰富，被并购方可以借助上市公司强大影响力拓展业务，承接客户，上市公司也可以借助被并购方业务经验和资质进一步开展业务，强化业务收入板块的规模和占有率，达到双赢局面；
③《企业会计准则第 20 号——企业合并》第三章规定： 被购买方可辨认净资产公允价值，是指合并中取得的被购买方可辨认资产的公允价值减去负债及或有负债公允价值后的余额。被购买方各项可辨认资产、负债及或有负债，符合下列条件的，应当单独予以确认：（一）合并中取得的被购买方除无形资产以外的其他各项资产（不仅限于被购买方原已确认的资产），其所带来的经济利益很可能流入企业且公允价值能够可靠地计量的，应当单独予以确认并按照公允价值计量。
合并中取得的无形资产，其公允价值能够可靠地计量的，应当单独确认为无形资产并按照公允价值计量。，我们认为市公司收购的并非仅仅是其工程资质，更是其施工项目经验、客户关系、客户口碑等，同时此工程资质并不能分离且没有一个可以合理计量的公允价值，故项目组不认可却认为无形资产。
问题：在编制合并报表时，是否在合并层面将部分合并对价确认为“无形资产–工程资质”？如应确认，依据是什么？

回答人：chenyiwei
对于非同一控制下合并中取得的被购买方无形资产，其确认标准与无形资产准则的规定不同，应依据《企业会计准则解释第 5 号》第一条规定判断。满足该条规定的可辨认性标准的，则应单独确认为无形资产。
被收购方所拥有的特许资质满足该条规定的无形资产条件，应单独确认为无形资产。扣除这部分无形资产后，实际需确认的商誉很少或者基本没有。